【裁判字號】    97,重上更(六),33
【裁判日期】    970620
【裁判案由】    違反槍砲彈藥刀械管制條例等
【裁判全文】
臺灣高等法院刑事判決            97年度重上更(六)字第33號
上  訴  人
即  被  告  辛○○
                    現於台灣台北看守所
輔  佐  人  己○○
義務辯護人  李建宏律師
上列上訴人因違反槍砲彈藥刀械管制條例等案件，不服臺灣板橋
地方法院90年度重訴字第9號，中華民國90年10月24日第一審判
決（起訴案號：臺灣板橋地方法院檢察署89年度偵字第21557、2
1558、22702、23180號，90年度偵字第1224、1502、3141、3573
、4003號；移送併辦案號：臺灣桃園地方法院檢察署90年度偵字
第6476、11484號），提起上訴，本院判決後，經最高法院第六
次發回更審，本院判決如下：
    主  文
原判決關於辛○○共同連續未經許可販賣衝鋒槍及定執行刑部分
，均撤銷。
辛○○共同連續未經許可，販賣手槍，處無期徒刑，併科罰金新
臺幣壹仟萬元，罰金如易服勞役，以罰金總額與陸個月之日數比
例折算。褫奪公權終身。扣案之提單肆紙、發電機說明書壹份、
發電機壹部、如附表一、二所示之物，及未扣案掌心雷貳支，馬
可洛夫參支，白朗寧壹支（以上每支均含彈匣二個），九○手槍
壹支（含彈匣一個），類似衝鋒槍之手槍壹支，及子彈伍佰玖拾
伍顆，均沒收。
    事  實
一、辛○○與其同居女友子○○（業經原審判決免刑確定），均
    明知槍械、子彈（含彈匣等零件）係懲治走私條例管制公告
    管制物品項目及其數額所公告管制之進出口物品，竟基於私
    運管制物品槍彈進口、販賣圖利、行使偽造私文書之概括犯
    意聯絡及行為分擔，自八十九年一月間至八十九年十二月九
    日止，連續為以下之行為：
（一）八十九年一月間，推由辛○○自壬○○不詳姓名年籍之人
      購得掌心雷三支（每支各含彈匣二個）、捷克ＣＺ廠製Ｃ
      Ｚ75二支（每支各含彈匣二個）、馬可洛夫三支（每支各
      含彈匣二個），白朗寧一支（含彈匣二個），90手槍一支
      （含彈匣一個）等均屬槍砲彈藥刀械管制條例第四條所管
      制之槍枝共十支，及約五百發之上開管制槍枝之子彈。而
      後購置發電機，拆解挖空內部，將槍彈以鋁箔紙包裝後填
      塞入發電機內，再將之組合，以掩人耳目，於同年一月二
      十六日進口。辛○○則先行搭機返國接應（以下皆同此方
      式）。嗣於同年月二十七日某時，推由子○○持其不知情
      之胞弟癸○○之國民身分證，委由不知情之晁祥股份有限
      公司（即丑○○○○）之職員，偽造以癸○○名義申報之
      進口報單私文書一張，由該報關行不知情之職員持向財政
      部臺北關申報自壬○○進口發電機一部，而使臺北關承辦
      人員陷於錯誤，將之登載於其掌管之進口報關之公文書上
      ，足以生損害於癸○○及財政部關稅局管理進出口報關之
      正確性，而走私進口管制物品槍彈得逞。於同日某時報關
      進口後，寅○○（業經本院前審判處有期徒刑十六年確定
      ）、申○○（原審尚未審結）二人知悉辛○○所申報進口
      之發電機內部係走私上開未經許可不得販賣、運輸之槍彈
      ，竟與辛○○、子○○共同基於運輸槍彈犯意聯絡及行為
      分擔，在臺北市○○○路（原判決誤載為和平東路）、梧
      州街口接貨後，共同運輸至臺北縣中和市○○路○段一一
      四巷十弄十七號二樓拆解起出槍彈，由辛○○取走全部槍
      彈，將之藏放於臺北縣土城市世華聯合銀行土城分行以他
      人名義申請承租之保險箱內，伺機販賣圖利。
（二）八十九年三月間，辛○○以同上方式自壬○○購得制式之
      捷克ＣＺ廠製CZ七五二支，ＣＺ99一支、掌心雷一支，馬
      可洛夫一支，類似衝鋒槍的手槍一支，共六支槍枝均屬槍
      砲彈藥刀械管制條例第四條所管制之槍枝，及約五百發上
      開槍枝所使用子彈，以同上方式裝入挖空內部之發電機內
      ，於同年三月二十一日進口，同年三月二十四日由子○○
      持由不詳之人偽造之甲○○○○國民身分證（事成後燒燬
      ），以同於上開方法委由同上不知情之丑○○○○之職員
      ，偽造以林志平之名義申報之進口報單私文書一張，再由
      該報關行不知情之職員持向財政部台北關申報進口發電機
      一部，使台北關承辦人員亦陷於錯誤，將之登載於其掌管
      之進口報關之公文書上，足以生損害於林志平及財政部關
      稅局管理進出口報關之正確性。於同日某時報關進口後，
      由辛○○、子○○夥同知情之申○○，共同基於運輸槍彈
      之犯意聯絡及行為分擔，同至臺北縣中和市○○路、泰和
      街口接貨，共同載至臺北縣中和市○○路五五七號四樓子
      ○○與辛○○同居處拆解起出槍彈後，於同年三月底、四
      月初間，由有共同販賣槍彈犯意聯絡之寅○○，以四十七
      萬元之價格，在板橋市○○路家樂福商場地下室停車場，
      販賣此次走私進口之捷克製ＣＺ99（口徑9MM式半自動手
      槍，槍枝管制編號：0000000000，槍號33340），及馬可
      洛夫、掌心雷各一支及90手槍之子彈一百顆予丙○○，得
      款由寅○○分得十萬元，其餘由辛○○取得。
（三）八十九年九月間，辛○○透過卯○○之介紹而認識未○○
      （已判刑確定），由未○○介紹而認識泰國之華籍辰○○○○○（音）不詳真實姓名年籍之男子，洽談走私進口槍
      彈之事宜，嗣因雙方無法談妥，辛○○、子○○乃於同年
      11月初某日，約同卯○○、寅○○及未○○，同至台北市
      ○○○路、林森北路口之吉星港式飲茶，共商走私進口槍
      彈事宜，未○○則意圖擁槍自重，出資美金八千元預定購
      買德國ＨＫ廠製USPCOMPACT型口徑9MM之半自動制式手槍
      五支（每支附二個彈匣、每個彈匣子彈十三發），共同藏
      放於辛○○欲走私進口之發電機中，共同矇混進口，其餘
      私運進口之槍彈，則欲供辛○○、子○○、卯○○、寅○○共同販賣牟利。嗣未○○與泰國之「生哥」談妥後，辛○○旋即搭機前往泰國，透過「生哥」購得比利時白朗寧
      （BROWNING）廠製口徑9MM之制式半自動手槍一支（槍枝
      管制編號：0000000000，槍號送鑑時已磨滅，機械性能良
      好，可擊發子彈，認具殺傷力），德國WALTHER廠製P99型
      口徑9MM之制式半自動手槍三支（槍枝管制編號：0000000
      000至0000000000，槍號送鑑時已磨滅，機械性能良好，
      可擊發子彈，認具殺傷力）及德國ＨＫ廠製USCOMPACT型
      口徑9MM之半自動制式手槍十三支（槍枝管制編號：00000
      00000至0000000000，槍號送鑑時已磨滅，機械性能良好
      ，可擊發子彈，認具殺傷力）及供白朗寧槍之使用之彈匣
      三個、供德國WALTHER廠製P99型口徑9MM之制式半自動手
      槍用之彈匣六個、供德國ＨＫ廠製USPCOMPACT型口徑9MM
      之半自動制式手槍用之彈匣二十七個，另一個彈匣則無法
      供上述槍枝使用，及均具殺傷力之一千百九十顆（試射五
      十顆）制式口徑9MM子彈、一百二十顆制式口徑0.38吋子
      彈。由泰國方面以上開同於壬○○走私進口之方式，將槍
      彈藏於挖空內部之發電機內，意圖走私進口。
（四）嗣於八十九年十一月十四日十四時許，經警在臺北縣中和
      市○○街九號合作金庫中和支庫子○○承租之Ｄ種19505
      號保險箱內查獲均具殺傷力制式口徑0.25吋手槍子彈七十
      二顆、制式口徑9MM手槍子彈一百九十八顆及制式口徑8MM
      空包彈加裝直徑約5.3MM之金屬彈頭改造而成之子彈一顆
      （鑑驗已試射）、彈匣四個，而查知辛○○已販入槍彈欲
      再走私進口。而於八十九年十二月九日下午五時四十分許
      ，辛○○搭乘荷蘭航空公司飛機入境桃園中正機場時，由
      臺灣板橋地方法院檢察署檢察官率員警在入境大廳拘提辛○○，在其身上查獲提單四張、發電機說明書一份，並於
      同日晚八時許，在臺北關稅局、華儲股份有限公司倉庫內
      ，搜扣辛○○進口發電機一台，經移至臺北市○○路十九
      號臺北市政府警察局贓車保管場拆卸，於次日凌晨二時許
      ，於發電機內，起獲均具殺傷力之比利時白朗寧（BROWNI
      NG）廠製口徑9MM之制式半自動手槍一支（槍枝管制編號
      ：0000000000），德國WALTHER廠製P99型口徑9MM之制式
      半自動手槍三支（槍枝管制編號：0000000000至00000000
      00），及德國ＨＫ廠製USPCOMPACT型口徑9MM之半自動制
      式手槍十三支（槍枝管制編號：0000000000至0000000000
      ）及供白朗寧槍使用之彈匣三個、供德國WALTHER廠製P99
      型口徑9MM之制式半自動手槍用之彈匣六個、供德國ＨＫ
      廠製USP COMPACT型口徑9MM之半自動制式手槍用之彈匣二
      十七個，另彈匣一個（無法供上述槍枝使用），及制式口
      徑9MM子彈一千九百顆（鑑驗試射五十顆）、制式口徑0.3
      8吋子彈一百二十顆。警方另於同年十二月九日下午六時
      許，在臺北縣新莊市○○街三五巷三弄八號之一（二樓）
      查獲寅○○，並於同年月二十九日下午十五時三十分許，
      在板橋市大漢橋下之「大漢海釣場」起出寅○○而向辛○○、子○○取得而持有之具殺傷力捷克製CZ75COMPACT型
      制式9MM口徑半自動手槍一支（槍枝管制編號：000000000
      0）、美國BERETTA廠MOD.21A口徑0.25吋半自動手槍一支
     （槍枝管制編號：0000000000）、口徑9MM制式子彈一顆、
      口徑0.25吋子彈三顆（鑑驗試射三顆）。
二、辛○○於八十九年間透過其弟庚○○而認識巳○○，承前連
    續販賣槍彈之犯意，於八十九年年中某日，在桃園縣中壢市
    不詳地點，約定將具殺傷力之捷克ＣＺ廠製零點25吋自動手
    槍一支（槍枝管制編號：0000000000，槍號Z510981）、口
    徑零點25吋制式半自動手槍子彈三顆（鑑驗時均已試射），
    及具殺傷力之制式口徑9MM子彈六顆及一顆不具殺力改造子
    彈等，以十四萬元販賣予巳○○，惟巳○○尚欠一萬，因此
    ，只交付手槍及三顆子彈，另於八十九年十一月五日至十三
    日間某日，因巳○○補足所欠一萬元，辛○○即在桃園縣中
    壢市不詳地點，將上開具殺傷力之制式口徑9MM子彈六顆及
    一顆不具殺傷力之改造子彈，交予巳○○。巳○○將之藏放
    於中壢市○○路四一號三樓三○一室。嗣於同年十二月二十
    九日十六時三十分許，在桃園縣平鎮市○○街六二號，為警
    扣得上開手槍及三顆子彈；另於九十年七月十二日凌晨二時
    許，為警查獲，巳○○持有上開制式口徑9MM子彈六顆及一
    顆不具殺傷力之改造子彈
三、辛○○承前連續販賣槍彈之犯意，於八十九年八月間某日，
    在中和市○○路五五七號四樓子○○住處，與子○○共同，
    以最少每支五萬元，合計十萬元代價，購得捷克ＣＺ廠製口
    徑0.25吋制式半自動手槍二支（槍枝管制編號：0000000000
    、0000000000，槍號Ｚ511031，Ｚ510936），口徑0.25吋制
    式半自動手槍子彈二十一顆（鑑驗時試射六顆），賣予卯○○（業經原審判決免刑確定）。嗣於九十年二月八日八時四
    十分許，經警依卯○○之供述帶同至臺北市○○○路○段二
    巷五七弄十五號前空地上之廢棄車輛內，主動繳交具殺傷力
    之上開槍彈。
四、案經臺北市政府警察局大安分局移送及臺灣板橋地方法院檢
    察署檢察官自動檢舉偵查起訴暨臺灣桃園地方法院檢察署移
    請併辦。
    理  由
一、證據能力：
    被告及辯護人辯稱：證人子○○、卯○○自警訊迄本院前審
    ，不利於被告之供述、未○○、巳○○、午○○警訊、偵訊
    之供述；寅○○警訊、偵訊及原審未經對質之供詞，及被告
    警訊、偵訊及原審自白，均無證據能力。經查：
（一）證人子○○、巳○○、寅○○、午○○於本院前審或本院
      均經交互詰問（上訴卷二第三四二至三六一頁，更一卷三
      第十九至二五頁，更五卷第三八三頁背面至三八四頁，更
      六卷第一六五頁，第一八○至一八一頁），既已賦予被告
      反對詰問權，則其等之警偵訊筆錄，亦屬上開詰問程序之
      一部分，自有證據能力。為免引述周折贅述，逕引原警偵
      訊出處。
（二）證人卯○○於原審稱：警偵訊所言實在等語（原審卷二第
      二三八頁，卷三第九一頁），則各該警偵訊為上開原審筆
      錄內容之一部分，自有證據能力，為免引述周折贅述，逕
      引原警偵訊出處。
（三）辯護人辯稱：卯○○、子○○、寅○○、未○○、午○○
      於偵訊或法院未經交互詰問，且不利被告部分，均無證據
      能力，然查：有關檢察官訊問證人部分，依法應具結，若
      未具結，則無證據能力，因此，證人未○○於偵查中之供
      述，未經具結，依法難認有證據能力。惟檢察官於偵訊訊
      問證人，並無準用交互詰問之規定，是辯護人辯稱偵訊未
      經交互詰問，即無證據能力。另上開證人於法院之陳述，
      參酌刑事訴訟法第一百五十九條之一第一項規定，自有證
      據能力，不以經交互詰問為前提，是辯護人所辯，尚有誤
      會。
（四）被告警訊、偵訊及原審自白部分：被告辯稱：上開供述係
      子○○女答應請律師辯護人、供給在監服刑花費、代為照
      顧年邁父親，被告代其承擔罪責之交換條件下所為，檢警
      又以「如配合張女之供詞，指認其他被告，將被告轉為檢
      方證人」欺騙被告，故該供詞無任意性，應無證據能力等
      語，惟空言所指，並無證據可資參酌，尚難遽信，何況，
      未釋明所謂檢警乙節，究於何時間、地點，由何人所為？
      是此部分所指，即難採信。
（五）證人未○○警詢筆錄，為審判外陳述，且辯護人對此有爭
      執，依法難認有證據能力。
二、訊據上訴人即被告辛○○固不諱言於八十九年一月、三月間
    自壬○○走私槍械來台等情，惟否認有何販賣槍彈犯行，辯
    稱：槍枝數量沒有起訴書所寫的這麼多，且八十九年十二月
    ，是大安分局警察叫伊從泰國運送槍枝回台，不知何人買槍
    ，買槍的錢是警方叫別人準備的，運費是戊○○、丁○○二
    位員警匯給的，是警方叫秘密證人準備的。並未販賣槍彈，
    同案被告寅○○交出之槍彈並非伊走私進口或販賣云云，經
    查：
（一）被告於八十九年一月間，三月間及八十九年十二月九日，
      共計走私進口槍彈三次等情，業據被告於警訊、及本院
      前審稱：曾走私進口槍彈三次等語（偵字第二二七○二號
      卷第十二頁背面至十三頁背面，更二審卷一第二五九頁，
      卷二第一○五頁，第一一七頁，更四卷第一三四頁背面，
      更五卷第四三○頁），核與證人子○○於偵查、原審及
      本院前審供述相符（偵字第二一五五七號卷第六二頁至六
      四頁、原審卷二第二二五頁，卷三第七六至七八頁，上訴
      卷二第三四一至三四四頁），並有以癸○○、林志平名
      義申報進口之進口報單貳紙在卷可佐（偵字第二一五五七
      號卷第三八頁，第四十頁），復有被告於八十九年一月、
      三月走私進口販賣予丙○○、巳○○及卯○○之槍彈扣案
      可證，及於八十九年十二月九日為警查獲時，自被告身上
      起出之提單四紙可稽（偵字第三一三四號卷第一九○至一
      九四頁），被告三次走私進口管制之槍彈之事實，堪予認
      定。且被告於本院前審稱：一月買掌心雷三支，ＣＺ75
      二支、馬可洛夫三支，布朗寧一支，90一支，一把槍是兩
      個彈匣，但九○這把彈匣只有一個，一至三月共子彈約一
      千多發等語（上訴卷一第三五二頁），並稱：三月我買五
      支，二支CZ七五，一支掌心雷，一支馬可洛夫，一支類似
      衝鋒槍的手槍等語（上訴卷二第一二二頁），且如後述，
      共犯寅○○於第二次走私進口槍彈中，賣CZ99一支予丙○○，據此，足認：被告一月份走私掌心雷三支，ＣＺ75二
      支、馬可洛夫三支，布朗寧一支，90一支，每把槍除九○
      手槍彈匣只有一個，均是兩個彈匣，子彈約五百發。被告
      第二次走私進口：二支CZ七五，一支CZ99、一支掌心雷，
      一支馬可洛夫，一支類似衝鋒槍的手槍，及子彈五百餘發
      。參酌被告第三次走私進口之槍彈，均屬制式，且均具殺
      傷力，堪認被告第一、二次進口之槍彈，當屬制式槍械，
      自有一定品質，雖未扣案，惟亦足認均具殺傷力。至被
      告於警詢固有交代走私進口槍械種類與數量，惟亦稱有：
      衝鋒槍一支，子彈數目不詳等語（偵字第二二七○二號卷
      第十二頁背面至十三頁），惟並無衝鋒槍扣案可佐，是其
      警詢此部分所述，即有瑕疵可指，且時間與本院認定者不
      同，從而，本院不採其警詢說辭，合予敘明。
（二）被告與子○○、卯○○等均未經癸○○、林志平等人之同
      意，而擅自以上開方法偽造以癸○○等人名義之進口報單
      私文書，並持以行使向財政部台北關申報進口發電機，使
      該公務員陷於錯誤而登載於掌管之進口報關之公文書上，
      偽造之國民身分證，則於事成後燒燬等情，業據被告於原
      審供稱：進口報單，第一、二、三次我承認是我叫子○○
      去報的，沒有經林志平同意以他名義報關等語（原審卷六
      第四一至四二頁），核與證人子○○證述相符（原審卷三
      第七七至七八頁，第九一頁，第九二頁），並有進口報單
      在卷可稽，此部分事實亦堪認定。
（三）被告辛○○於槍彈走私進口後，即將之藏放於如事實欄所
      示之銀行保險箱或中和市○○路五五七號四樓，大部分槍
      彈交予寅○○等人販賣圖利等情，業據被告於偵訊：是透
      過寅○○來賣，90手槍是十一至十四萬元，掌心雷是七至
      八萬，我和寅○○各分一半，90手槍在柬國買是三萬多元
      ，掌心雷約一萬元。我是將槍彈交寅○○處理等語（偵字
      第二二七○二號卷第二○四頁背面至二○五頁正面），核
      與證人子○○於原審證稱：我都只有跟寅○○、午○○、
      卯○○接觸，大部分是他們三人賣出去的。槍枝進口後都
      拖一陣子才賣光，以寅○○的經濟，他沒有辦法買槍，寅
      ○○三天兩頭就跑到我中和住處說有人要買槍，我就交給
      他，他事後都有交給我錢；寅○○無經濟能力自己買槍。
      他都是找到買主之後，先拿訂金之後，然後賺取介紹費等
      語（原審卷三第八二頁，卷二第二二七頁），證人寅○○
      於偵訊：賣槍有四批等語（偵字二二七○二號卷第二二一
      頁背面），且有後述於銀行查扣之槍彈可佐，被告此部分
      自白，即有證據可佐，堪予採信。至於證人寅○○改稱：
      子○○所說我賣槍給誰，都是聽我說的，當時辛○○進口
      這些槍枝都是叫子○○賣給我，我跟子○○說要賣給誰，
      是因為這樣說，他會算我便宜一點，可以省下一些差價，
      我實際上沒有賣等語（更二卷一第一八七頁，更六卷第一
      六五頁背面），惟證人子○○於原審證稱：以寅○○的經
      濟，他沒有辦法買槍等語（原審卷二第二二七頁），證人
      卯○○於原審稱：八十八年到八十九年間，寅○○幫人解
      決債務及賣槍維生，以他的經濟能力，沒辦法買這些槍枝
      ，買一、二支有可能等語（原審卷二第二四一頁），是證
      人寅○○改稱之詞，即乏依據，不能採信，則被告確有走
      私賣槍營利之意圖，亦堪認定。
（四）被告辛○○所走私進口之槍彈，分別於事實欄所示之時地
      販賣予丙○○、巳○○部分：
    有關被告於八十九年三月底、四月初間，推由共犯寅○○
      ，以四十七萬元之價格，在板橋市○○路家樂福商場地下
      室停車場，販賣此次走私進口之捷克製ＣＺ99（口徑9MM
      式半自動手槍，槍枝管制編號：0000000000，槍號33340
      ），及馬可洛夫、掌心雷各一支及90手槍之子彈一百顆予
      丙○○，得款由寅○○分得十萬元，其餘由辛○○取得等
      情。業據證人寅○○於警訊稱：第二次走私槍械是在八十
      九年三月二十四日，這一次我知道大邱 (即辛○○）走私
      ，小包（丙○○）託我向大邱買了一把ＣＺ99、一把ＣＺ
      75、一把馬可洛夫、一把掌心雷、這是在三月底四月初左
      右的事。與小包交易地點在板橋市○○路家樂福商場地下
      停車場等語（偵字第二二七○二號卷第二六一頁），且警
      方確於八十九年四月十六日二十三時，在台北市○○路○
      段二號二樓查獲丙○○持有上開ＣＺ99手槍（警卷一第八
      頁背面至九頁），並有扣押證明筆錄在卷可稽，該扣案Ｃ
      Ｚ99手槍經送鑑驗結果，口徑9MM式半自動手槍，槍枝管
      制編號：0000000000，槍號為33340，機械性能良好，認
      具殺傷力，此有內政部警政署刑事警察局89年5月12日刑
      鑑字第50544號鑑驗通知書可憑（警卷一第二四至二五頁
      ），足認證人寅○○上開證述有證據可佐，堪予採信。至
      於證人丙○○雖否認上開槍彈係其所有，謂係酒醉隨手拿
      起槍枝等語（警卷一第八頁背面至九頁），顯違常情，自
      不足採，從而其於警詢亦否認向寅○○或被告購買上開槍
      械等情（偵字第三一四一號卷第一六五頁），亦不足採。
      另證人寅○○於警詢另稱：沒賣給丙○○，我是藏在大漢
      海釣場附近等語（偵字第二二七○二號卷第三九一頁，偵
      字第二一五五七號卷第一八二頁背面），惟寅○○帶警至
      該處起出者為：掌心雷一支（彈匣一個，子彈三顆），CZ
      75一支（彈匣一個，子彈一顆）等（偵字第二二七○二號
      卷第三九二背面至三九三頁），並有扣押證明筆錄在卷可
      參（同上偵卷第三九五頁），並無CZ99，顯見上開起出支
      槍彈，與證人寅○○所指賣與丙○○者不同，是證人寅○○此部分說辭，即與物證不符，不能採信，從而，此部分
      事實，亦堪認定。
    有關被告於八十九年年中某日，在桃園縣中壢市後火車站
      ，將具殺傷力之捷克ＣＺ廠製零點25吋自動手槍一支（槍
      枝管制編號：0000000000，槍號Z510981）及口徑0.25吋
      制式半自動手槍子彈三顆（鑑驗時均已試射），及具殺傷
      力之制式口徑9MM子彈六顆及一顆不具殺力改造子彈，以
      十四萬元販賣予巳○○，惟巳○○尚欠一萬，因此，只交
      付手槍及三顆子彈，另於八十九年十一月五日至十三日間
      某日，因巳○○補足所欠一萬元，被告即在不詳地點將具
      殺傷力之制式口徑9MM子彈六顆及一顆不具殺傷力之改造
      子彈，交予巳○○。巳○○將之藏放於中壢市○○路四一
      號三樓三○一室。嗣於同年十二月二十九日十六時三十分
      許，在桃園縣平鎮市○○街六二號，為警扣得上開手槍及
      三顆子彈；另於九十年七月十二日凌晨二時許，為警查獲
      ，巳○○持有上開制式口徑9MM子彈六顆及一顆不具殺傷
      力之改造子彈等情，業據證人巳○○於偵訊坦承：於八十
      九年底在中壢自被告辛○○取得具殺傷力之制式口徑9MM
      子彈六顆及一顆不具殺傷力之改造子彈等情（偵字第一一
      四八四號卷第三四頁反面），於本院前審證稱：在八十九
      年十二月二十九日在桃園縣平鎮市○○街六二號被查扣捷
      克制式點25手槍及子彈，係於被抓時半年前以十四萬元在
      中壢後火車站向被告辛○○買的。在桃園地檢署所供七顆
      子彈係被告辛○○到中壢時所交付為實在等語（更一卷三
      第二二頁），被告於原審亦不諱言交槍予白毛（按即巳○○）等情（原審卷二第三五五頁），且於本院前審稱：後
      來我給他子彈的時候，他就再補我一萬等語（更一卷三第
      二五頁）。又上開捷克制式點25手槍及子彈經送鑑驗結果
      ，認機械性能良好，可擊發子彈，認具殺傷力，送鑑子彈
      3顆，認均係口徑零點25吋制式半自動手槍子彈，認具殺
      傷力；有內政部警政署刑事警察局89年12月30日刑鑑字第
      203812號鑑驗通知書在卷可參（偵字第三一四一號卷第十
      五頁），另上開七顆子彈經送鑑驗結果，其中一顆係土造
      金屬彈殼加裝8MM土造金屬彈頭組合而成，不具殺傷力；
      另六顆（鑑驗時試射二顆）係制式9MM子彈，認均具殺傷
      力，有內政部警政署刑事警察局90年7月17日刑鑑字第130
      411號鑑驗通知書可憑（偵字第一一四八四號卷第六十頁
      ）。是證人巳○○上開證述，即有證據可佐，堪予採信。
      參以被告辛○○係於八十九年九月二十八日出境，於同年
      十一月四日入境，旋於同年月十四日再出境迄至同年十二
      月九日入境為警查獲，有被告入出境紀錄資料在卷可參（
      卷二第五十頁），證人巳○○所稱之被告於八十九年底交
      付上揭具殺傷力之制式口徑9MM子彈六顆及一顆不具殺傷
      力之改造子彈之時間，應係於八十九年十一月五日至十三
      日間之某日。
    至於被告辯稱該槍係其質押在巳○○處云云，而證人巳○○於本院前審即附和改稱：我只記得當時他不是要賣槍給
      我；他向我借十三萬元；這不是買槍代價云云（更五卷第
      三○五頁反面），惟證人巳○○原於警詢、偵查中均供稱
      該槍彈係向被告辛○○之弟庚○○購買，檢察官並據而起
      訴庚○○販賣槍彈，並經原審判處罪刑在案，嗣於本院更
      一審時始翻供改稱該槍彈實係向被告辛○○購買，本院更
      一審並採信其證詞因而為庚○○無罪之諭知（本院九十二
      年度上重更一字第六號判決書第七七頁），是證人巳○○
      於本院審理時復翻異前詞，無非為被告脫罪之詞，不足採
      信。
綜上，被告販賣槍枝予丙○○、巳○○一節，應堪認定。
（五）被告賣槍彈予卯○○部分：有關卯○○，於八十九年七、
      八月間某日，在中和市○○路五五七號四樓子○○住處向
      被告及子○○以不詳價格購得捷克ＣＺ廠製口徑0.25吋制
      式半自動手槍二支，0.25吋制式半自動手槍子彈二十一顆
      等情，被告於警偵訊稱：掌心雷賣三支予小三（按即卯
      ○○綽號）未收到錢等語（偵字二二七○二號卷第十三、
      二○五頁）。證人子○○於偵訊稱：卯○○賣槍也有抽
      ，我們是給他掌心雷五萬元，點二二，十五萬元，九厘米
      ，十七至十八萬，他轉賣多少，我們就不過問了等語（同
      上偵卷第一八七頁）；於原審稱：卯○○的實際數量我不
      太確定，因他有時拿了以後又退回來，應該有二、三支等
      語（原審卷三第八五頁）證人卯○○於偵訊稱：扣案二
      把手槍及子彈是八十九年八月在被告住處交給我的等語（
      偵字第三五七五號卷第十頁），於原審稱：從子○○、辛○○所持有的槍中，拿走三支點二五，一支九○。對子○○關於我賣槍、運槍部分之供述，沒有意見。對於辛○○
      供述在吉星飲茶部分，由我接獲貨，以及辛○○曾賣三支
      掌心雷給我部分，沒有意見等語（原審卷三第九三頁，卷
      六第六十至六一頁）。至於證人卯○○於警偵訊均未指
      稱取得之代價，惟其於原審稱：對子○○上開所稱沒意見
      。已如前述，顯已推翻其警偵訊說辭，因此不能以其警偵
      訊未陳述取得代價，逕為有利被告認定之依據。此外，
      並有證人卯○○販入之捷克ＣＺ廠製口徑0.25吋制式半自
      動手槍二支，口徑0.25吋制示半自動手槍子彈二十一顆（
      鑑驗時試射六顆），彈匣三個扣案可稽。又扣案之上開槍
      彈經送鑑驗結果，認係捷克ＣＺ廠製口徑0.25吋制式半自
      動手槍二支（槍枝管制編號：0000000000、0000000000，
      槍號Ｚ511031、Ｚ510936），機械性能良好，可擊發子彈
      ，認均具殺傷力，口徑零點25吋制式半自動手槍子彈二十
      一顆（試射六顆），認均具殺傷力，有內政部警政署刑事
      警察局90年2月14日刑鑑字第16330號鑑驗通知書可參（偵
      字第三五七三號卷第十九頁），綜上，堪認：被告賣槍予
      葛恒弼時間應係八月間，而槍支數目，雖有三支或二支之
      出入，惟僅二支槍支扣案，本院因認係二支，至其價格，
      依證人子○○所示，每支至少五萬元，因認販賣所得最少
      十萬元。此部分事證明確，被告販賣槍枝予證人卯○○之
      犯行，亦堪認定。
（六）有關警方於八十九年十一月十四日十四時許，在台北縣中
      和市○○街合作金庫中和支庫子○○上開保險箱內查獲子
      彈二百七十一顆、彈匣四個及變造之乙○○○○國民身分
      證一枚等物，均係被告所有，而與證人子○○共同持有等
      情，業據被告於偵訊坦承：該扣案物為其所有等語（偵字
      第二二七○二號卷第三六二頁背面），並經證人子○○陳
      述明確，上開查扣物係屬被告所有無疑。而查扣之子彈二
      百七十一顆，經送內政部警政署刑事警察局鑑驗結果，七
      二顆認均係制式口徑0.25吋手槍子彈，均具殺傷力，一百
      九十八顆係制式口徑9MM手槍子彈，認均具殺傷力，另一
      顆（經試射）認係制式口徑8MM空包彈加裝直徑約5.3MM之
      金屬彈頭改造而成之子彈，認具殺傷力，彈匣四個係制式
      金屬彈匣，有該局89年11月21日刑鑑字第183164號鑑驗通
      知書在卷可證（偵字第三一三四號卷第十三至十四頁），
      被告辯稱非其所有云云，不足採信。至於證人即合作金庫
      保管箱經辦員李敏安雖稱：保管箱都是子○○本人使用，
      紀錄上沒有其他人使用過等語（偵字第二一五五七號卷第
      三十頁背面），惟保管箱內之物誰屬，證人李敏安並不知
      情，而租用人與保管箱內物品之所有人，非必一致，因此
      ，不能以僅證人子○○開啟保管箱，即推認非被告所有，
      而為有利被告之認定，附此敘明。
（七）有關警方於八十九年十二月九日於中正機場拘提被告，於
      同日晚上八時許，在台北關稅局、華儲股份有限公司倉庫
      內，查獲被告自泰國走私之發電機一部，經拆解起出之槍
      彈及彈匣，其中有五支德國ＨＫ廠製USPCOMPACT型口徑9M
      M之半自動制式手槍及每支二個彈匣、每個彈匣十三發子
      彈係未○○所有外，其餘均為被告預收訂金所購買走私進
      口供販賣圖利之槍彈等情，已據證人未○○於偵訊及原審
      證稱：是寄辛○○闖關進口。我幫他們聯絡泰國方面的門
      路，是透過大陸籍潮州商人『深哥』。這批查扣貨品，其
      中五支是我買的，透過辛○○帶進來。有十個彈匣，一個
      彈匣可裝十三發子彈等語（偵字二二七○二號卷第二二三
      頁背面至二二四頁，原審卷二第三五○頁，原審卷三第六
      五至六六頁），核與證人子○○、卯○○於偵訊證述情節
      大致相符（同上偵卷第一八六至一八七頁、第一九四至一
      九五頁），復有上開具殺傷力之槍枝十七枝及子彈一千五
      百一十顆顆及彈匣三十七個、提單四紙、發電機說明書一
      份扣案可稽，且上開槍彈經內政部警政署刑事警察局鑑驗
      結果，認係比利時白朗寧（BROWNING）廠製口徑9MM之制
      式半自動手槍一支（槍枝管制編號：0000000000，槍號送
      鑑時已磨滅），三支德國WALTHER廠製P99型口徑9MM之制
      式半自動手槍（槍枝管制編號：0000000000至0000000000
      ，槍號送鑑時已磨滅），十三支德國ＨＫ廠製USPCOMPACT
      型口徑9MM之半自動制式手槍（槍枝管制編號：000000000
      0至0000000000，槍號送鑑時已磨滅），均機械性能良好
      ，可擊發子彈，認具殺傷力，及供白朗寧槍之使用之彈匣
      三個、供德國WALTHER廠製P99型口徑9MM之制式半自動手
      槍用之彈匣六個、供德國ＨＫ廠製USPCOMPACT型口徑9MM
      之半自動制式手槍用之彈匣二十七個，另一個彈匣則無法
      供上述槍枝使用，及一千三百九十顆（試射五十顆）制式
      口徑9MM子彈、一百二十顆制式口徑0.38吋子彈，均有殺
      傷力等情，有該局89年12月19日刑鑑字第196343號鑑驗通
      知書在卷可佐（偵字第三一四一號卷第十三至十四頁），
      此部分事實，亦堪認定。
（八）被告辯稱：八十九年十二月九日自泰國走私進口之槍彈，
      因其尚缺款項乃電請子○○籌措，適子○○已由臺北市政
      府警察局大安分局監控，乃提供款項給子○○匯給在泰國
      之辛○○，始順利走私進口，係大安分局從中布局，有陷
      害教唆之嫌乙節，按誘捕行為通說區分為：一、犯意誘
      發型。二、機會誘發型。在犯意誘發型之誘捕行為，因為
      行為人原本並無為犯罪之意，係因偵查機關之誘捕行為始
      產生犯意，如此，並不應非難行為人之犯罪行為，蓋倘無
      偵查機關之誘捕行為，則行為人原既無犯意，自難對其行
      為加以責難；但若屬機會誘發型之誘捕行為，則偵查機關
      不過對原已有犯意之行為人提供助力而已，行為人既係基
      於自由意志而為犯罪行為，自應構成犯罪。經查：被告
      在泰國透過「生哥」購買上開槍彈完訖，因尚欠部分尾款
      、購買發電機之金額及運費，故電請子○○再匯款過去，
      大安分局乃於八十九年十一月中旬提供子○○該款項匯給
      被告辛○○等情，已據證人子○○於原審證述明確（原審
      卷三第一百頁），且證人卯○○、未○○於原審供稱：於
      八十九年十一月初在上開吉星港式飲茶會商私運槍彈進口
      之事宜後，即由未○○與泰國「生哥」談妥解決等語（原
      審卷三第九五至九六頁，原審卷二第二四三頁，原審卷一
      第二七四至二七七頁），是被告原來即有私運管制物品及
      販賣槍彈之犯意，事實上亦已販入上開槍彈，且在泰國報
      關進口等事項，亦均由被告或泰國方面之人親自為之，警
      方並未予以提供買主、亦未積極介入誘使其犯罪；再者，
      縱警方未提供上開部分款項，衡諸被告請未○○再度與「
      生哥」聯絡而達成交易，及被告自承其在泰國購有咖啡園
      ，可見其在當地尚非全無資力，且未○○本身亦有部分槍
      彈要私運進口等情，依被告上開曾販入槍彈再私運進口情
      節之自然發展，按其既定計劃，除非有人中途示警，否則
      被告仍可完成此次之犯罪行為，其均係基於其自由意思而
      從事犯罪行為，是警方提供之該筆款項，並非誘發被告為
      上開犯罪行為之具有原因力之絕對因素。故被告分別私運
      管制物品進口、販賣槍彈或運輸槍彈，並非出於警方之誘
      陷至明，被告所辯係警察陷害教唆云云，不足採信。又未
      經許可販賣槍彈罪，祇須未經許可，以販賣為目的，購入
      槍彈或賣出槍彈，有一於此，罪即成立，均不得視為未遂
      ，被告既有販入之行為，即應論以該罪之既遂（最高法院
      75年臺上字第6941號判決要旨可資參照），被告與共犯等
      人已販入槍彈並走私進口，並由不知情之運輸人員運輸至
      華儲股份有限公司倉庫內，已處於被告隨時得以提領之狀
      態，復有上開扣案之槍彈可參，被告之私運管制物品進口
      、運輸槍彈及販賣槍彈之犯行均已既遂，此部分犯行，應
      堪認定。
（九）被告辯稱：並無販賣槍彈營利，否則何以未扣得被告取得
      多少犯罪所得？乙節，按上開槍彈交易，係現金交易，屬
      同流通貨幣，極易花費，因此，不能以未扣得販槍所得，
      即反推無販槍之事實，被告所辯，尚不可採。
（十）有關警方依寅○○之供述，於八十九年二月十九日十八時
      許，在台北縣板橋市○○路○段六○八巷內華江橋下「上
      海灘海釣場」，經警搜獲被告寅○○所稱之「衝鋒槍」一
      支乙節，然該槍經送鑑定結果係具殺傷力美國INTRATEC廠
      製TEC-9M型口徑9MM之制式半自動手槍（槍枝管制編號：0
      000000000，槍號送鑑時已磨滅），並非衝鋒槍等情，有
      內政部警政署刑事警察局90年2月27日刑鑑字第25320號鑑
      驗通知書一紙附卷可參（偵字第三一四一號卷第三四三頁
      ），且所扣得者為彈匣一個、子彈十二顆等情，有搜索扣
      押證明筆錄可參，與證人寅○○所述二十發子彈亦不相合
      ，況扣案之槍彈與證人寅○○所述販賣予同案被告陳崇賢
      之槍彈，並不一致，且陳崇賢未經許可所持有之槍彈均未
      扣案，至於證人寅○○於警訊中所書寫之自白書提及被告
      有ＡＫ47步槍，證人子○○曾提及有衝鋒槍，及被告於原
      審稱有進口一支類似衝鋒槍，並特別強調非ＡＫ47衝鋒槍
      ，有私運進口一支類似火箭筒之槍砲等情，惟本案並無證
      據證明有走私進口衝鋒槍或火箭砲，是被告及共犯等述及
      之衝鋒槍、火箭砲，顯係將較長型半自動手槍誤認所致，
      附此敘明。
（十一）被告及辯護人聲請傳訊證人子○○、丙○○、卯○○、
        酉○○等人乙節，經查，證人子○○業於本院上訴審及
        更三審時到庭具結證述，已無傳喚必要；證人丙○○已
        遷居國外（更六卷第一二一頁）、證人卯○○戶籍設於
        戶政事務所（更六卷第一一四頁），均無從傳喚，且此
        部分事證已明，亦無傳喚必要。而證人酉○○部分，係
        證人午○○於本院稱：酉○○叫我向卯○○拿的等語（
        更六卷第一八一頁），惟此部分為證人午○○向證人卯
        ○○拿槍之緣由，並不影響證人卯○○確曾向被告買槍
        事實之認定，亦與被告犯罪動機等無涉，因認此部分聲
        請，與本案無關聯性，而無必要。另被告聲請調查子○○在台北市政府警察局大安分局監管期間監聽錄音內容
        部分，早經該分局以90年7月20日北市警安分刑字第906
        2985700號函復原審，在子○○責付期間並未聲請監聽
        辛○○電話在案（原審卷四第四頁），亦無再行函查必
        要。均併此敘明。
綜上，被告所辯，均不足採，本件事證明確，被告犯行，堪以認
定。
三、被告行為後，刑法於九十四年二月二日修正，於九十五年七
    月一日施行，其中與本案有關者：新法將刑法第二十八條
    『實施』，改為『實行』，而「實施」之概念，包含陰謀、
    預備、著手及實行等階段之行為，修正為僅共同實行犯罪行
    為始成立共同正犯。是新法共同正犯之範圍縮小，排除陰謀
    犯、預備犯之共同正犯，惟於本案尚不生影響。修正後，
    刪除刑法第五十五條牽連犯，第五十六條連續犯之規定，改
    為一罪一罰，比較新、舊法結果，自以有連續犯、牽連犯之
    一刑罰為有利被告。將刑法第三十三條第五款，原定罰金
    刑最低額度由銀元一元，提高為新臺幣一千元以上，且以百
    元計之，比較新、舊法結果，應以行為時法律即修正前法為
    有利被告。懲治走私條例第二條第一項，於九十一年六月
    二十六日修正，將罰金刑由新台幣二十萬元，提高為三百萬
    元，自以修正前行為時法為有利被告，綜上，應依刑法第二
    條第一項規定，適用行為時法。
四、依行政院發布懲治走私條例公告管制物品項目及其數額甲項
    第一款所定，槍械、子彈（含彈匣等零件）係管制進出口物
    品，被告意圖牟利，與證人子○○基於概括之犯意聯絡，販
    入上開手槍、制式半自動手槍、子彈、槍砲零件（未附於槍
    枝之彈匣），並私運入我國境內，核被告所為，係犯刑法第
    二百十六條、第二百十條行使偽造私文書、同法第二百十六
    條、第二百十二行使偽、變造特種文書罪、同法第二百十四
    條使公務員登載不實罪、九十一年修正前懲治走私條例第二
    條第一項私運管制物品罪、槍砲彈藥刀械管制條例第七條第
    一項未經許可販賣手槍罪、運輸手槍罪、同條例第十二條第
    一項未經許可販賣子彈罪、第十三條第一項未經許可販賣、
    運輸槍砲主要組成零件罪（未附於槍枝之彈匣部分）。起
    訴書認被告使公務員登載不實部分係以犯刑法第二百十三條
    起訴，尚有未洽，該部分起訴法條應予變更。被告分別利
    用不知情之運送人、船運公司人員私運管制物品進口及運輸
    槍彈、槍砲零件及不知情報關行職員行使偽造私文書，均屬
    間接正犯。被告偽造私文書之低度行為，為行使之高度行
    為所吸收，及分別持有槍彈、槍砲零件之低度行為，應為運
    輸或販賣之高度行為所吸收，均不另論罪。被告販賣槍彈
    予巳○○部分，雖未據起訴（起訴書誤載為庚○○販賣），
    因此部分有連續犯之裁判上一罪關係，而移送併辦之臺灣桃
    園地方法院檢察署90年偵字第11484號有具殺傷力之制式口
    徑9MM子彈六顆部分，雖未據起訴，但係被告販賣槍彈予巳
    ○○之部分行為，為實質一罪，本院自得併予審究。被告
    與子○○、卯○○如事實欄所示犯上開行使偽造私文書及行
    使偽、變造特種文書罪、使公務員登載不實罪、私運管制物
    品罪、運輸手槍、子彈罪之實施，分別互有犯意聯絡及行為
    分擔，均互為共同正犯。被告與子○○、寅○○及申○○關
    於事實欄二之（一）、（二）；被告與子○○、未○○關於
    事實欄二之（三），就上開私運管制物品、運輸手槍、子彈
    犯行之實施，分別互有犯意聯絡與行為分擔，均為共同正犯
    ；被告所犯上開之未經許可，販賣手槍、運輸手槍罪、販賣
    、運輸子彈罪之犯行，與寅○○與子○○互有犯意聯絡及行
    為分擔，均為共同正犯。被告如事實欄所示所犯共同走私
    進口槍彈部分，行使偽造私文書及行使偽、變造特種文書罪
    、使公務員登載不實罪、私運管制物品罪、販賣、運輸手槍
    罪、販賣、運輸子彈罪、販賣、運輸槍砲零件罪之犯行，各
    時間緊接，所犯構成要件分別相同，依行為時之法律，顯係
    基於概括之犯意，應依行為時刑法第五十六條連續犯規定論
    以一罪（行使偽、變造特種文書部分，論以行使偽造特種文
    書一罪），並各加重其刑（法定刑為死刑或無期徒刑部分依
    法不得加重）。被告私運管制物品半自動手槍、手槍、子
    彈、槍砲零件彈匣（未附於槍枝）進口及運輸半自動手槍、
    手槍、子彈、槍砲零件彈匣之上開犯行，為一行為觸犯數罪
    名之想像競合犯，應從一重之未經許可，運輸手槍罪處斷。
    被告意圖營利而同時販賣半自動手槍、手槍、子彈、槍砲
    零件彈匣（未附於槍枝部分）之前揭犯行，亦分別係一行為
    而觸犯數罪名，為想像競合犯，應從一重之未經許可，販賣
    手槍罪處斷；又起訴書雖未載有：被告犯槍砲彈藥刀械管制
    條例第十三條第一項未經許可販賣、運輸槍砲零件犯行部分
    之事實，惟此部分各與上述私運管制物品、運輸、販賣手槍
    、子彈等有罪部分，有想像競合之裁判上一罪關係，依法自
    應併予審判。被告上開所犯之行使偽造私文書及行使偽、
    變造特種文書罪、使公務員登載不實罪、未經許可販賣、運
    輸手槍罪間，有方法結果之牽連關係，應依從一重之販賣手
    槍罪處斷。
五、原審判決以事證明確，予以論罪科刑，固非無見，惟查：
    被告共同連續未經許可販賣手槍部分，被告實僅三次販入
    槍枝，原審認定被告六次販入槍枝，已有未合（詳後述）；
    另就販賣予巳○○槍彈部分誤認為庚○○販賣，亦有未洽。
    槍砲彈藥刀械管制條例第七條第一項後段之規定「處徒刑
    者，併科新台幣三千萬元以下罰金」，原審就該部分判決被
    告死刑，竟仍併科罰金，於法不合。本案並無衝鋒槍，原
    審誤為有衝鋒槍，原審就移送併辦之臺灣桃園地方法院檢
    察署九十年偵字第一一四八四號部分，未於理由欄論述得併
    予審判之依據。被告上訴意旨，否認有進口槍彈超過三次乙
    節，為有理由，至其否認販賣槍械，則無理由，而原判決亦
    有上述可議之處，自應由本院將原判決關於被告部分及定執
    行刑部分撤銷改判。爰審酌被告之犯罪動機、目的、所用手
    段、犯罪後態度，及被告進口槍枝子彈之次數有三次，顯無
    視法紀，而槍彈數量龐大，且流入市面，危害社會治安至深
    且鉅，對良善百姓之生命、自由、財產之安全，形成嚴重威
    脅，併本院認定之事實，較原審為少，量刑依比例原則，應
    輕於原審，惟若僅處以有期徒刑，實難衡平所造成之危害等
    一切情狀，爰量處如主文第二項所示之刑，並依行為時刑法
    第三十七條第一項規定，宣告褫奪公權終身（按依從隨主原
    則，應依行為時法）。另修正前刑法第四十二條第二、三項
    規定：「易服勞役以一元以上三元以下折算一日，但勞役期
    限不得逾六月」、「罰金總額折算逾六個月之日數者，以罰
    金總額與六個月之日數比例折算」。而被告行為時易服勞役
    之折算標準，業據修正前罰金罰鍰提高標準條例第二條前段
    規定，就其原定數額提高為一百倍折算一日，則被告行為時
    易服勞役之折算標準，應以銀元一百元以上三百元以下折算
    一日，即新台幣三百元以上九百元以下折算一日。修正後則
    改為：易服勞役以新台幣一千元、二千元或三千元折算一日
    ，但勞役期限不得逾一年。勞役總額折算逾一年之日數者，
    以罰金總額與一年之日數比例折算。比較新舊法結果，修正
    後易服勞役折算標準較有利於被告，但其勞役期限，則以修
    正前之規定較有利於被告，因此，本件以修正前為有利被告
    ，爰諭知易服勞役折算標準。
六、沒收：
（一）扣案之提單四紙、發電機說明書一份、發電機一部係被告
      與共犯子○○所有供本件走私管制物品、運輸槍彈犯罪所
      用之物，應依刑法第三十八條第一項第二款規定，宣告沒
      收。
（二）扣案比利時白朗寧（BROWNING）廠製口徑9MM之制式半
      自動手槍一支（槍枝管制編號：0000000000，槍號送鑑時
      已磨滅，機械性能良好，可擊發子彈，認具殺傷力），德
      國WALTHER廠製P99型口徑9MM之制式半自動手槍三支（槍
      枝管制編號：0000000000至0000000000，槍號送鑑時已磨
      滅，機械性能良好，可擊發子彈，認具殺傷力）及德國Ｈ
      Ｋ廠製USPCOMPACT型口徑9MM之半自動制式手槍十三支（
      槍枝管制編號：0000000000至0000000000，槍號送鑑時已
      磨滅，機械性能良好，可擊發子彈，認具殺傷力）及供白
      朗寧槍之使用之彈匣三個、供德國WALTHER廠製P99型口徑
      9MM之制式半自動手槍用之彈匣六個、供德國ＨＫ廠製USP
      COMPACT型口徑9MM之半自動制式手槍用之彈匣二十七個，
      及均具殺傷力之制式口徑9MM子彈一千三百四十顆、制式
      口徑0.38吋子彈一百二十顆、及均具殺傷力之制式口徑0.
      25吋手槍子彈七十二顆、制式口徑9MM手槍子彈一百九十
      八顆，及彈匣四個，自寅○○處起出之捷克製CZ75COMP
      ACT型制式9MM口徑半自動手槍一支（槍枝管制編號：0000
      000000）、美國BERETTA廠MOD.21A口徑0.25吋半自動手槍
      一支（槍枝管制編號：0000000000）、口徑9MM制式子彈
      一顆，均係被告走私進口，且均係槍砲彈藥刀械管制條例
      第四條所管制之槍砲彈藥刀械，係屬違禁物，應依刑法第
      三十八條第一項第一款規定，不問屬於犯人與否，均宣告
      沒收。
（三）至於被告一月份走私掌心雷三支，ＣＺ75二支、馬可洛夫
      三支，白朗寧一支，90一支，每把槍除九○手槍彈匣只有
      一個，均是兩個彈匣，子彈約五百多發。被告第二次走私
      進口：二支CZ七五，一支CZ99、一支掌心雷，一支馬可洛
      夫，一支類似衝鋒槍的手槍，及子彈五百餘發等，扣除賣
      予丙○○一支CZ99，掌心雷一支、馬可洛夫一支，子彈一
      百顆，賣予巳○○一支CZ七五，子彈九顆，賣二支CZ七五
      、子彈二十一顆予卯○○部分，均宜由各該案件處理，且
      已分別於各該被告丙○○、巳○○及卯○○之案件中沒收
      （本院90年上訴字第2564號、臺灣板橋地方法院92年重訴
      緝字第6號、90年重訴字第9號），不宜於本案沒收。再扣
      除自寅○○處起出之掌心雷，CZ七五各一支，子彈四顆，
      自子○○扣得子彈二百七十一顆外，尚有：掌心雷二支，
      馬可洛夫三支，白朗寧一支（以上每支均含彈匣二個），
      九○手槍一支（含彈匣一個），類似衝鋒槍之手槍一支，
      及子彈約五百九十五顆，均未扣案，惟均係違禁物，亦應
      依法諭知沒收。
（四）至扣案無法供扣案槍枝使用之彈匣一個，非違禁物，另扣
      案口徑0.25吋制式手槍子彈三顆，制式口徑9MM子彈五十
      顆，於鑑定時均已試射，爰不予宣告沒收，另被告賣槍所
      得新台幣柒拾壹萬元，並未扣案，且係流通現金，當已花
      費，而不存在，而另扣案林瑞昌變造身分證，尚非違禁物
      ，且非供本件犯罪所用，均不宣告沒收。
七、公訴意旨另略：被告與子○○、卯○○，於八十八年十月
    、八十九年五月、七月在泰國及壬○○以每支一萬元至四萬
    元不等價格購入點38左輪手槍及自動步槍、子彈，並購置發
    電機，將發電機拆解挖空內部，把槍彈以鋁箔紙包裝後填塞
    入發電機內，再將發電機結合以掩人耳目，並委由不知情之
    晁祥股份有限公司（即丑○○○○）以不知情之林瑞昌（身
    分證係變造）名義為收貨人，向財政部臺北關申報自泰國或
    壬○○進口發電機，使不知情關務人員記載於職務上進口報
    單上，被告辛○○等人並於提領貨物時，於提領人欄簽署林
    瑞昌之名，足生損害於林瑞昌及關務機關對進口貨物管理正
    確性。被告及子○○、卯○○等人於藏有槍彈之發電機順利
    入關提領後，即與知情之寅○○、陳宏宗、申○○、辛崇德
    等人，以汽車載運至子○○、卯○○住處及臺北縣土城市○○路「博德」汽車旅館等處，並立即拆解發電機，取出槍彈
    。因認被告有刑法第二百十條、二百十二條、二百十三條、
    二百十六條、懲治走私條例第二條第一項、槍砲彈藥刀械管
    制條例第七條第一項販賣、運輸槍械、第十二條第一項販賣
    、運輸子彈等罪嫌，於九十年一月二十一日十六時許，在
    臺北縣新莊市○○路三○四之五號「新世紀釣魚場」旁空地
    ，查獲寅○○向被告辛○○、子○○及不詳姓名年籍之人販
    入而持有具殺傷力之捷克ＣＺ廠製口徑6.35MM之制式半自動
    手槍一支（槍枝管制編號：0000000000，槍號為Ｚ506828）
    、以色列IMI廠製JERICHO941FBL型口徑9MM之制式半自動手
    槍一支（槍枝管制編號：0000000000，槍號送鑑時已磨滅，
    經電解腐蝕法研判槍號為X0000000）、均具殺傷力之土造子
    彈十三顆（試射四顆）及制式口徑0.25吋子一顆（試射），
    於九十年二月十九日十八時許，在台北縣板橋市○○路○段
    六○八巷內華江橋下「上海灘海釣場」，經警扣得寅○○向
    辛○○、子○○及不詳姓名年籍之人販入而持有之具殺傷力
    之美國INTRATEC廠製TEC-9M型口徑9MM之制式半自動手槍一
    支（槍枝管制編號：0000000000，槍號送鑑時已磨滅）、仿
    克拉克半自動手槍改造之可擊發子彈具有殺傷力之改造手槍
    一支（槍枝管制編號：0000000000）、捷克CZ廠製75COMPAC
    T型制式九MM口徑半自動手槍一支（槍枝管制編號000000000
    0，槍號B6146）、義大利BERETTA廠製84型口徑九M M之制式
    半自動手槍一支（槍枝管制編號：0000000000，槍號D85369
    Y）、比利時BROWNING ARMSCOMPANY製BDA-380型口徑9MM（
    0.38吋）之制式半自動手槍一支（槍枝管制編號：00000000
    00，槍號為NT0398）、蘇聯製口徑9MM（0.38吋）之制式半
    自動馬可洛夫手槍一支（槍枝管制編號：0000000000）、中
    國大陸NORINCO廠製77型口徑7.62MM之制式半自動黑星手槍
    一支（槍枝管制編號：0000000000，槍號為0000000）、子
    彈六一顆（其中制式口徑9MM子彈31顆，鑑驗試射18顆，其
    中1顆無法擊發，係不發彈，餘均具殺傷力；另25顆係制式
    9MM（0.38吋）子彈，試射9顆，認具殺傷力；其餘5顆，試
    射3顆，係制式口徑7.62MM子彈，認均具殺傷力）。亦是被
    告走私進口，亦有前開罪嫌。八十九年一月走私內容，除
    前述有罪部分外，尚有克拉克等約五把，三月走私內容，除
    前述有罪部分外，尚有私烏茲衝鋒槍等。被告亦賣槍予庚○○，陳宏宗，寅○○及午○○等（即起訴書附表二，除前
    述有罪部分賣予巳○○、丙○○及卯○○外，其餘所指）。
（一）按被告自白不得作為其有罪判決之唯一依據，刑事訴訟法
      第一百五十六條第二項定有明文。又共同被告為不利於己
      之陳述，固得採為其他共同被告犯罪之証據，但此項不利
      之陳述，須無瑕疵可指，且就其他方面調查又與事實相符
      者，始得採為犯罪事實之認定。縱可認其陳述無瑕疵，亦
      應調查其他足資以證明所供述之犯罪事實確具有相當程度
      真實性之補強證據，以察其是否與事實相符，若不為調查
      ，而專憑此項供述即為其他共同被告犯罪事實之認定，顯
      與刑事訴訟法第一百五十六條第二項之規定有違（最高法
      院八十六年度臺上字第三一七九號判決要旨參照）。
（二）檢察官認被告有此部分犯行，主要是以被告警詢自白，及
      證人子○○、寅○○警偵訊證述為證，然訊據被告堅決否
      認有此部分犯行，辯稱：八十八年那次係真的進口發電機
      、八十九年五月僅是幫卯○○介紹槍販，卯○○自己報關
      、接貨，伊教他拆解發電機，其他均不知情，七月那次並
      不是伊所為，與伊無關，寅○○繳交部分與伊無關，未賣
      槍予庚○○，陳宏宗，寅○○及午○○等語。經查：
   (一) 有關上開部分：
      被告於警詢稱：去年年中，走私掌心雷等，並賣予黑人
      ，今年七月走私白朗寧等，賣給黑人等語（偵字第二二七
      ○二號卷第十二頁背面至十三頁），於偵訊：第一次走私
      槍械在八十八年，九二一之後十月份等語（同上偵卷第二
      ○三頁背面），證人寅○○於警詢及自白書謂：第一次
      是農曆年前，第二次是農曆年後，第三次是八十九年夏天
      ，我不知走私多少槍彈，是賣給坎仔等人，最後一次即為
      警查獲這次等語（偵字第二二七○二號卷第二三頁背面至
      二五頁，第二六七至二六八頁），或稱：第三次八十九年
      五月，我不知何人幫忙等語（同上偵卷第二六一頁背面）
      ，於偵訊稱：八十九年一月，三月，七月及十二月有賣槍
      等語（同上偵卷第二二一頁背面），證人子○○於警詢
      稱：從去年七月（按八十八年）開始，共五次等語（偵字
      第二一五五八號卷第五頁背面），或稱：第一次是八十八
      年十月，第二次是八十九年一月，第三次是八十九年三月
      ，第四次是八十九年五月，第五次是八十九年七月等語（
      偵字第三一四一號卷第一○六頁背面至一○八頁），偵訊
      稱：共六次，第一次是八十八年十月，第二次是今年（按
      八十九年）一月，第三次有長槍等語（偵字第二二七○二
      號卷卷第一八二至一八六頁），比對上開說辭：有關第
      一次走私八十八年十月乙節，僅有證人子○○所指，且其
      警詢或稱：第一次八十八年七月等語，前後齟齬，又無佐
      證，尚難遽採，而有關八十九年五月乙節，證人寅○○固
      有指陳，惟稱不知何人幫忙，顯見其未參與，所述無非傳
      聞，不能遽信，此外，亦僅證人子○○所指，然無他證據
      可佐，尚難遽採，而八十九年七月部分，雖被告與證人子
      ○○所述相同，惟證人子○○稱：這次走私我是有處理，
      沒有出面，我不知如何接貨，何人參與等語（偵字第三一
      四一號卷第一○八頁背面），既然未參予，如何知悉？是
      證人子○○此部分所指，即有瑕疵可指，尚難據為被告上
      開說詞之補強，而證人寅○○所指夏天，就係何月，亦難
      確認，無從據為被告上開說辭之補強證據，再者雖有七月
      之進口報單（偵字第二一五五七號卷第四一頁）及林瑞昌
      之變造資料在卷可參，惟此次並無槍械扣案，尚難以有進
      口資料，遽認有走私進口槍械。證人卯○○於警詢稱：
      八十九年五月有走私槍彈及毒品進口，是被告拿提貨單叫
      我去辦的，槍交寅○○賣，毒品被告拿走等語（偵字第二
      二七○二號卷第三○四頁背面），惟於偵訊稱：我不知有
      槍，事後才知等語（警卷二第七一頁背面），且未提及有
      毒品，前後不一，且證人寅○○並未指陳有五月賣槍之事
      ，再者，並無證據足認被告持有毒品，是證人卯○○此部
      分所述，即乏依據，不能採信，此外，又查無其他證據足
      以補強被告上開自白，依法即不能以該自白為被告有罪之
      唯一證據，難認被告有此部分犯行。
   (二) 有關上開部分，證人寅○○均稱：係被告八十八年十一
      月走私，向被告取得等語（偵字第二二七○二號卷第四四
      五頁，第四八五至四八六頁，偵字第二一五五七號卷第二
      ○四頁），惟如前所述，不能證明被告於八十八年間走私
      槍彈，是證人寅○○此部分所述，即難採信，且上開扣案
      槍彈，有仿造手槍，有大陸製槍，與被告歷次走私槍彈之
      形態不合，因此，上開槍彈難認係被告走私進口。
   (三) 有關八十九年一月走私，除前述外，尚有克拉克等約五
      把，三月尚走私烏茲衝鋒槍部分，如前所述，並無證據足
      證尚有此部分之走私槍械，難認有此部分犯行。
   (四)有關賣槍予庚○○，陳宏宗，寅○○及午○○部分，查：
     有關庚○○部分，業經本院更一審判決無罪確定在案，陳
     宏宗亦經本院更二審判決無罪確定，均難認被告販賣槍械
     予其二人而後轉賣他人，至於寅○○係與被告共犯，並非
     被告將槍械賣與陳某，至於寅○○另販賣予他人部分，被
     告否認與其有關，且寅○○非無其他槍械來源，亦難認係
     被告提供而與之共犯，而午○○部分，其於警詢稱：慶祥
     拿了十六萬元，我向小三（按即卯○○）買二把掌心雷，
     另七月慶祥要向邱宗舜借槍，我有參與等語（偵字第二三
     一八○號卷第十三頁正反面），難認係被告販賣，綜上，
     難認被告有此部分犯行。
   (五)惟公訴意旨認此部分與上揭論罪科刑部分，有連續犯裁判
     上一罪或實質一罪關係，爰不另為無罪之諭知。
八、臺灣桃園地方法院檢察署九十年偵字第六四七六號移送併辦
    意旨略以：巳○○於九十年四月十八日十七時三十分，在桃
    園縣中壢市○○○街七六號五樓之五為警查獲持有具殺傷力
    之口徑8MM子彈八顆、口徑9MM子彈三顆及達姆彈二顆，亦係
    被告非法持有，於八十九年六、七月間在中壢交予巳○○云
    云。惟此為被告所否認，辯稱伊不可能送巳○○土造子彈等
    語（同偵查卷第一四八頁）。經查該扣案之子彈中之八顆子
    彈，實均係土造子彈，有內政部警政署刑事警察局鑑驗通知
    書一紙可稽（見同偵查卷第一三○頁），參以上揭被告被查
    獲私運進口一千多顆子彈，多屬制式子彈，且被告坦承將持
    有之六顆具殺傷力之子彈交予巳○○，則被告若有交付該十
    三顆子彈，衡情，當無否認之必要，是被告所辯，尚非不可
    採。是難認此移送併辦部分與被告上揭有罪部分間有何裁判
    上一罪之關係，自應退由檢察官另行處理。
據上論斷，應依刑事訴訟法第三百六十九條第一項前段、第三百
六十四條、第二百九十九條第一項前段、第三百條，九十一年修
正前懲治走私條例第二條第一項、第十一條，槍砲彈藥刀械管制
條例第七條第一項、第四項、第十二條第一項、第四項、第十三
條第一項，刑法第二條第一項、第十一條前段、第二百十六條、
第二百十條、第二百十二條、第二百十四條、修正前刑法第二十
八條、第五十五條、第五十六條、第四十二條第三項、第三十八
條第一項第一款、第二款，第三十七條第一項，刑法施行法第一
條之一，修正前罰金罰鍰提高標準條例第二條，判決如主文。
本案經檢察官王壬貴到庭執行職務。
中    華    民    國    97    年    6     月    20    日
                  刑事第十八庭審判長法  官  吳鴻章
                                    法  官  陳健順
                                    法  官  周政達
以上正本證明與原本無異。
如不服本判決，應於收受送達後十日內向本院提出上訴書狀，其
未敘述上訴之理由者並得於提起上訴後十日內向本院補提理由書
（均須按他造當事人之人數附繕本）。
                                    書記官  莊昭樹
中    華    民    國    97    年    6     月    20    日
附錄：本案論罪科刑法條全文
九十一年修正前懲治走私條例第2條
私運管制物品進口、出口逾公告數額者，處七年以下有期徒刑，
得併科新臺幣二十萬元以下罰金。
槍砲彈藥刀械管制條例第7條
未經許可，製造、販賣或運輸火砲、肩射武器、機關槍、衝鋒槍
、卡柄槍、自動步槍、普通步槍、馬槍、手槍或各類砲彈、炸彈
、爆裂物者，處死刑、無期徒刑或七年以上有期徒刑；處徒刑者
，併科新台幣00000000元以下罰金。
槍砲彈藥刀械管制條例第12條
未經許可，製造、販賣或運輸子彈者，處一年以上七年以下有期
徒刑，併科新台幣0000000元以下罰金。
槍砲彈藥刀械管制條例第13條
未經許可，製造、販賣或運輸槍砲、彈藥之主要組成零件者，處
三年以上十年以下有期徒刑，併科新台幣0000000元以下罰金。
刑法第210條
偽造、變造私文書，足以生損害於公眾或他人者，處五年以下有
期徒刑。
刑法第212條
偽造、變造護照、旅券、免許證、特許證及關於品行、能力服務
或其他相類之證書、介紹書，足以生損害於公眾或他人者，處一
年以下有期徒刑、拘役或三百元以下罰金。
刑法第214條
明知為不實之事項，而使公務員登載於職務上所掌之公文書，足
以生損害於公眾或他人者，處三年以下有期徒刑、拘役或五百元
以下罰金。
扣案應沒收物品
附表一
┌──┬──────────────┬──────┬────┬───────┬─────┐
│編號│       扣押物品             │數量        │ 是否具 │  鑑定報告    │被查獲者  │
│    │                            │            │ 殺傷力 │              │          │
├──┼──────────────┼──────┼────┼───────┼─────┤
│ 1  │制式口徑0.25吋手槍子彈      │72顆        │   是   │              │          │
│    ├──────────────┼──────┼────┤              │          │
│    │制式口徑9MM手槍子彈         │198顆       │   是   │89年11月21日刑│ 子○○   │
│    ├──────────────┼──────┼────┤鑑字第183164號│          │
│    │制式金屬彈匣                │4個         │        │              │          │
├──┼──────────────┼──────┼────┼───────┼─────┤
│ 2  │比利時白朗寧（BROWNING）廠製│1支         │   是   │              │          │
│    │口徑9MM制式半自動手槍（槍枝 │            │        │              │          │
│    │管制編號0000000000，槍號送鑑│            │        │              │          │
│    │時已磨滅）                  │            │        │              │          │
│    ├──────────────┼──────┼────┤              │          │
│    │供白朗寧槍使用之彈匣        │3個         │        │              │          │
│    ├──────────────┼──────┼────┤              │          │
│    │德國WALTHER廠製 P99型口徑9MM│3支         │   是   │              │          │
│    │制式半自動手槍（槍枝管制編號│            │        │              │          │
│    │0000000000至0000000000，槍號│            │        │              │          │
│    │送鑑時均已磨滅）            │            │        │              │          │
│    ├──────────────┼──────┼────┤89年12月19日刑│ 未○○   │
│    │供德國WALTHER廠製 P99型口徑 │6個         │        │鑑字第196343號│ 辛○○   │
│    │9MM制式半自動手槍使用之彈匣 │            │        │              │          │
│    ├──────────────┼──────┼────┤              │          │
│    │德國HK廠製 USPCOMPACT型口徑 │13支        │   是   │              │          │
│    │9MM半自動制式手槍（槍枝管制 │            │        │              │          │
│    │編號0000000000至0000000000，│            │        │              │          │
│    │槍號送鑑時均已磨滅）        │            │        │              │          │
│    ├──────────────┼──────┼────┤              │          │
│    │供德國HK廠製 USPCOMPACT型口 │27個        │        │              │          │
│    │徑9MM之半自動制式手槍使用之 │            │        │              │          │
│    │彈匣                        │            │        │              │          │
│    ├──────────────┼──────┼────┤              │          │
│    │彈匣（無法供上述槍枝使用）  │1個         │        │              │          │
│    ├──────────────┼──────┼────┤              │          │
│    │制式口徑9MM子彈             │1340顆      │   是   │              │          │
│    │                            │            │        │              │          │
│    ├──────────────┼──────┼────┤              │          │
│    │制式口徑0.38吋子彈          │120顆       │   是   │              │          │
└──┴──────────────┴──────┴────┴───────┴─────┘
附表二：（自寅○○處起出之槍彈）
┌──┬──────────────┬──────┬────┬───────┐
│編號│       扣押物品             │數量        │ 是否具 │   鑑定報告   │
│    │                            │            │ 殺傷力 │              │
├──┼──────────────┼──────┼────┼───────┤
│ 1  │捷克製CZ75COMPACT型制式9MM口│1支         │   是   │              │
│    │徑半自動手槍（槍枝管制編號11│            │        │              │
│    │00000000）                  │            │        │              │
│    ├──────────────┼──────┼────┤              │
│    │美國BERETTA廠MOD.21A口徑0.25│1支         │   是   │90年1月5日刑鑑│
│    │吋半自動手槍（槍枝管制編號11│            │        │字第189號     │
│    │00000000）                  │            │        │              │
│    ├──────────────┼──────┼────┤              │
│    │口徑9MM制式子彈             │1顆         │   是   │              │
└──┴──────────────┴──────┴────┴───────┘


司法院資訊處製作；財團法人民間司法改革基金會備份。
